台灣苗栗地方法院刑事判決　　　　　　　　　　　　　　九十一年度訴字第九八號
　　公　訴　人　臺灣苗栗地方法院檢察署檢察官
　　被　　　告　甲○○
右列被告因因違反槍砲彈藥刀械管制條例案件，經檢察官提起公訴（九十年度偵字第
四六三一號），本院判決如左：
    主  文
甲○○未經許可，持有可發射子彈具有殺傷力之瓦斯槍，累犯，處有期徒刑壹年壹月
，併科罰金新台幣壹萬元，罰金如易服勞役，以銀元參佰元即新台幣玖佰元折算壹日
。
扣案之空氣長槍壹把（槍枝管制編號0000000000號）、瓦斯鋼瓶肆瓶、十
字弓壹把，均沒收。
    事  實
一、甲○○曾於民國八十九年十月五日因違反電子遊戲場業管理條例案件，經法院判
    處有期徒刑三月，甫於八十九年十一月十日易科罰金執行完畢。其於八十七年四
    、五月間某日，在苗栗縣苗栗市文化中心旁夜市某攤位，分別以新台幣（下同）
    四千五百元及二千九百元之價格購得具有殺傷力之瓦斯槍一支（含瓦斯鋼瓶四瓶
    ）及十字弓一把後，而未經許可繼續持有之，嗣於九十年十月五日下午一時許，
    為警在苗栗縣公館鄉鶴山村二一八號其住處內當場查獲，並扣得上開瓦斯槍一支
    （槍枝管制編號0000000000號）、其所有之瓦斯鋼瓶四瓶及十字弓一
    把，始悉上情。
二、案經苗栗縣警察局移請臺灣苗栗地方法院檢察署檢察官偵查起訴。
    理  由
一、訊據被告甲○○固坦承於前揭時、地，購得扣案之瓦斯槍一支、瓦斯鋼瓶四瓶及
    十字弓一把後，未經許可，無故持有，嗣於九十年十月五日下午一時許，為警在
    苗栗縣公館鄉鶴山村二一八號其住處內當場查獲，並扣得上開物品等情，惟矢口
    否認有未經許可，持有可發射子彈具有殺傷力之瓦斯槍之故意，辯稱：伊不知道
    該槍具有殺傷力，買來僅用以射動物云云。惟查：
（一）被告於前開時、地，分別以四千五百元及二千九百元之價格購得扣案之瓦斯槍
      一支，含瓦斯鋼瓶四瓶，及十字弓一把後，未經許可，無故繼續持有，嗣於九
      十年十月五日下午一時許，為警在苗栗縣公館鄉鶴山村二一八號其住處內當場
      查獲之事實，迭據被告坦承不諱，並有苗栗縣警察局少年隊扣押筆錄、扣押物
      品收據及清單各一份附卷可稽，復有該把空氣長槍一支（槍枝管制編號000
      0000000號）、瓦斯鋼瓶四瓶及十字弓一把扣案可憑。
（二）前開瓦斯槍及瓦斯鋼瓶四瓶，經送請內政部警政署刑事警察局鑑驗結果，認送
      鑑瓦斯槍壹枝（槍枝管制編號：0000000000），係以裝填小型二氧
      化碳鋼瓶內氣體為發射動力之玩具空氣長槍，可發射直徑約六ｍｍ之彈丸，而
      送驗之瓦斯鋼瓶四瓶，認均係可供上述槍枝使用之小型二氧化碳氣體鋼瓶，此
      該局於九十年十月十七日以刑鑑字第一九九五七五號鑑驗通知書一份附卷可稽
      。且該槍經實際試射結果，其彈丸單位面積動能為３４．４２焦耳／平方公分
      ，此有扣案瓦斯槍及瓦斯鋼瓶測試紀錄表一份附卷可稽，參酌所附之殺傷力相
      關數據另載有：「本局對活豬作射擊測試結果，彈丸單位面積達２４焦耳／平
      方公分，則足以穿入豬隻皮肉層；依日本科學警察研究所之研究結果，彈丸單
      位面積達２０焦耳／平方公分則足以穿入人體皮肉層。」等語觀之，本件扣案
      槍枝經鑑驗結果，其彈丸單位面積動能，已遠超過２０焦耳／平方公分為２４
      焦耳／平方公分，顯見扣案槍枝發射之彈丸已足以穿入豬隻皮肉層或人體皮肉
      層，而具有殺傷力無訛，被告辯稱：不知經警查扣之手槍具有殺傷力云云，無
      非飾卸之詞，不足採信。另扣案之十字弓一把，經送鑑驗，確屬中央主管機關
      公告查禁之管制刀械，此亦有苗栗縣警察局九十年十月二十九日（九十）苗警
      少字第五○七二一號函在卷可證，並有照片三幀附卷可稽。本件事證明確，被
      告犯行已經證明。
二、核被告所為，係犯槍砲彈藥刀械管制條例第十一條第四項之未經許可，持有可發
    射子彈具殺傷力之瓦斯槍罪；其未經許可持有十字弓一把，核其所為係犯同條例
    第十四條第三項之罪。其以一持有行為觸犯上開二罪名，為想像競合犯，應從一
    重之槍砲彈藥刀械管制條例第十一條第四項之罪處斷。又被告前於八十九年間，
    因違反電子遊戲場業管理條例案件，經法院判  處有期徒刑三月，於八十九年十
    一月十日易科罰金執行完畢，此有台灣苗栗地方法院檢察署刑案資料查註紀錄表
    、臺灣高等法院被告全國前案紀錄表各一份附卷可稽，而被告持有該槍、十字弓
    之犯行，係自其於八十七年四、五月間某日持有時起，至九十年十月五日下午一
    時許被查獲時止，均在繼續中，而其前述違反電子遊戲場業管理條例案件既於八
    十九年十一月十日執行完畢，其持有該具有殺傷力瓦斯槍及十字弓之犯行，既繼
    續至其受有期徒刑之執行完畢之後，且未逾五年，則其於五年以內再犯有期徒刑
    以上刑之本罪，為累犯，應依刑法第四十七條之規定加重其刑。另按保安處分適
    用裁判時之法律，刑法第二條第二項定有明文。本件被告行為後，槍砲彈藥刀械
    管制條例業於九十年十一月十四日經總統令修正公布，而於同年月十六日生效，
    本次修正將槍砲彈藥刀械管制條例第十九條關於強制工作之規定予以刪除，是揆
    諸前揭規定，本件應適用裁判時之法律而無須宣告強制工作，亦無比較新舊法之
    必要。爰審酌被告素行、犯罪動機、目的、持有槍、十字弓之種類及數量、持有
    時間、未持以犯案，對社會所生危害程度非鉅及犯後尚能坦承犯行，態度良好等
    暨檢察官從輕量刑之請求等一切情狀，量處如主文所示之刑，並就罰金部分諭知
    易服勞役之折算標準。扣案之瓦斯槍壹把（槍枝管制編號0000000000
    號）具殺傷力，及十字弓一把，均係屬違禁物，應依刑法第三十八條第一項第一
    款，宣告沒收；扣案之瓦斯鋼瓶四瓶係被告所有，且供犯罪所用之物，為其所自
    承，爰依刑法第三十八條第一項第二款為沒收之諭知。
據上論斷，應依刑事訴訟法第二百九十九條第一項前段，槍砲彈藥刀械管制條第十一
條第四項、第十四條第三項，刑法第二條第二項、第十一條前段、第五十五條、第四
十七條、第四十二條第二項、第三十八條第一項第一款、第二款，罰金罰鍰提高標準
條例第二條，現行法規所定貨幣單位折算新臺幣條例第二條，判決如主文。
本案經檢察官黃棋安到庭執行職務。
中      華      民      國    九十一    年      五      月    三十一    日
                                臺灣苗栗地方法院刑事第二庭
                                    法  官  黃  賢  婷
右正本證明與原本無異。
如不服本判決，應於送達後十日內向本院提出上訴狀(須附繕本)，上訴於台灣高等
法院台中分院。
                                    書記官  陳  文  聰
中      華      民      國    九十一    年      五      月    三十一    日
附錄論罪科刑法條
槍砲彈藥刀械管制條例第十一條
未經許可，製造、販賣或運輸第四條第一款所稱其他可發射金屬或子彈具有殺傷力之
各式槍砲者，處五年以上有期徒刑，併科新臺幣一千萬元以下罰金。
未經許可，轉讓、出租或出借前項所列槍砲者，處三年以上十年以下有期徒刑，併科
新臺幣七百萬元以下罰金。
意圖供自己或他人犯罪之用，而犯前二項之罪者，處無期徒刑或七年以上有期徒刑，
併科新臺幣一千萬元以下罰金。
未經許可，持有、寄藏或意圖販賣而陳列第一項所列槍砲者，處一年以上七年以下有
期徒刑，併科新臺幣七百萬元以下罰金。
第一項至第三項之未遂犯罰之。
